臺灣高雄地方法院刑事判決　　　　　　　　　　　　九十一年度訴字第二四四號
　　公　訴　人　臺灣高雄地方法院檢察署檢察官
　　被　　　告　甲○○
右列被告因違反毒品危害防制條例案件，經檢察官提起公訴（九十一年度毒偵字第一
八三七號），本院判決如左：
    主  文
甲○○連續施用第一級毒品，處有期徒刑捌月。
扣案摻有海洛因成分之注射針筒柒支、塑膠袋貳個、塑膠吸管陸支均沒收銷燬之；空
夾鍊袋伍拾個、皮管壹條均沒收。
    事  實
一、甲○○曾於民國（下同）八十九年間，因施用毒品案件，經本院以八十九年毒聲
    字第三五二五號裁定送觀察、勒戒後，認有繼續施用毒品之傾向，再以八十九年
    毒聲字第三九九四號裁定令入戒治處所施以強制戒治一年，因戒治成效良好，經
    以八十九年毒聲字第八七八九號裁定停止戒治附保護管束，惟於該期間內又因違
    反保護管束應遵守事項情節重大，經以九十年毒聲字第二一一三號裁定撤銷停止
    戒治，嗣戒治期滿，經臺灣高雄地方法院檢察署檢察官於九十一年三月二十九日
    ，以九十一年度戒毒偵字第八六號不起訴處分確定，竟猶不知悔改，明知海洛因
    業經公告列為毒品危害防制條例第二條第二項之第一級毒品，不得非法持有、施
    用，竟基於施用第一級毒品之概括犯意，自九十一年四月初起至同年月二十二日
    上午十時四十分止，連續在高雄縣鳳山市○○○路四十六號八樓之租賃處，以針
    筒注射之方式，施用第一級毒品海洛因多次，為警於同年四月二十二日下午二時
    許在上址查獲，並扣得摻有海洛因成分之注射針筒七支、使用過之塑膠袋二個、
    塑膠吸管六支及空夾鍊袋五十個、皮管一條。
二、案經高雄市政府警察局三民第一分局移請臺灣高雄地方法院檢察署檢察官偵查起
    訴。
    理  由
一、右揭事實，業據被告甲○○於偵、審中自白不諱，而其於九十一年四月二十二日
    為警查獲時所採取之尿液，經送請高雄市立凱旋醫院檢驗結果，認呈嗎啡陽性反
    應，有該院九十一年五月二十三日高市凱醫檢字第四五九號煙毒尿液檢驗成績書
    一件附卷可稽，又扣案之注射針筒七支、使用過之塑膠袋二個、塑膠吸管六支經
    送請高雄醫學大學附設中和紀念醫院鑑定結果，認均呈海洛因陽性反應，有該醫
    院報告編號九一０八─九一至九七、九一０八─一一七至一二三、九一０八─三
    一四之檢驗報告各一紙在卷可憑，而海洛因施用入人體後水解還原成嗎啡，再循
    嗎啡之代謝方式排出體外，百分之八十以上於投與後二十四小時內自尿液排出，
    已據行政院衛生署藥物食品檢驗局（73）藥檢壹字第０三０二二一號、（80）藥
    檢壹字第０七一二號函說明綦詳，足徵被告前開曾施用第一級毒品海洛因之自白
    核與事實相符。又被告於八十九年間，因施毒品案件，經本院以八十九年毒聲字
    第三五二五號裁定送觀察、勒戒後，認有繼續施用毒品之傾向，再以八十九年毒
    聲字第三九九四號裁定令入戒治處所施以強制戒治一年，因戒治成效良好，本院
    以八十九年毒聲字第八七八九號裁定停止戒治附保護管束，詎於該期間內又因違
    反保護管束應遵守事項情節重大，經以九十年毒聲字第二一一三號裁定撤銷停止
    戒治，嗣戒治期滿，經臺灣高雄地方法院檢察署檢察官於九十一年三月二十九日
    ，以九十一年度戒毒偵字第八六號不起訴處分確定之事實，有本院被告院內索引
    卡紀錄表、台灣高等法院被告全國前科紀錄表及台灣高雄地方法院檢察署刑案資
料查註紀錄表各一紙附卷可參，從而其於五年內再犯本件施用毒品罪事證明確，
    被告上開犯行洵堪認定。
二、查海洛因屬毒品危害防制條例第二條第二項所稱之第一級毒品，不得持有、施用
    ，被告竟持有並加以施用，核其所為，係犯毒品危害防制條例第十條第一項之施
    用第一級毒品罪。被告先後多次施用第一級毒品海洛因之犯行，時間緊接，手法
    及罪名均同，顯係基於概括之犯意為之，為連續犯，應論以一罪，並加重其刑。
    又其施用第一級毒品前後，持有該毒品之低度行為，應被其施用之行為所吸收，
    不另論罪。爰審酌被告於曾有多次施用毒品之不良素行，歷經觀察、勒戒及強制
    戒治程序後，仍未能徹底戒絕毒品，顯見其無悔改之意，且有失政府制定毒品危
    害防制條例之立法美意，本不宜寬貸，惟念其施用毒品乃自戕一己之身體健康，
    尚未害及他人，且其犯後已坦承犯行等一切情狀，量處如主文所示之刑。至前開
    扣案注射針筒七支，使用過之塑膠袋二個、塑膠吸管六支經送驗結果，均呈海洛
    因陽性成分，已如前述，既與第一級毒品海洛因無法析離，自應視同第一級毒品
    海洛因，爰均依毒品危害防制條例第十八條第一項前段規定，併予宣告沒收併銷
    燬之，又扣案空夾鍊袋五十個、皮管一條係被告所有，且係供施用毒品所用之物
    ，業經被告自承在卷（見本院九十一年七月三十日訊問筆錄），依刑法第三十八
    條第一項第二款諭知沒收，此外本件尚扣案有行動電話一支，惟因難認與被告施
    用毒品犯行間有何關聯，故不另為沒收之諭知。
據上論斷，應依刑事訴訟法第二百九十九條第一項前段，毒品危害防制條例第十條第
一項、第二十三條第二項、第十八條第一項前段，刑法第十一條、第五十六條、第三
十八條第一項第二款，判決如主文。
中      華      民      國      九十一      年    十      月      七    日
                                  臺灣高雄地方法院刑事庭
                                      審判長法官    黃三友
                                            法官    何悅芳
                                            法官    黃宗揚
右正本證明與原本無異。
如不服本判決，應於判決送達後十日內，向本院提出上訴狀。
                                           書記官    陳掌珠
中      華      民      國      九十一      年    十      月      七    日
附錄本案判決論罪科刑法條：
毒品危害防制條例第十條第一項
施用第一級毒品者，處六月以上五年以下有期徒刑。
